ANDRÉS CANO RAVE

INGENIERO INDUSTRIAL, ESPECIALISTA EN GERENCIA PARA INGENIEROS

CONTACTO

+57 3052347042

a.canorave@gmail.com



www.linkedin.com/in/andrés-cano-rave-019445153/

https://github.com/devrave

PERFIL

Ingeniero Industrial, especialista en gerencia para Ingenieros con más de diez años de experiencia dirigiendo procesos de mejora continua, liderando el desarrollo de estrategias de innovación en áreas operativas y administrativas. Conocimientos de programación en JAVASCRIPT, JAVA, SQL. Desarrollo de programas de mantenimiento que brinden disponibilidad, confiabilidad y mantenibilidad de los equipos. Competencias en metodologías ágiles, sistema de gestión de calidad y Lean Manufacturing Six Sigma. Capacidad de liderazgo, trabajo en equipo, adaptabilidad y proactividad.

EXPERIENCIA LABORAL

Entrenamiento en desarrollo de software, java – spring boot.

Training-Riwi Febrero 2024 - Actualidad

Ejecutivo inmobiliario

Independiente Octubre 2021 - Actualidad

Asesoramiento en la compraventa de inmuebles, evaluando la situación del mercado inmobiliario, acordando y gestionando condiciones con compradores y vendedores.

Ingeniero de servicio

Maquinaria Dinissan Marzo 2019 - Septiembre 2021

Soluciones de servicio postventa. Revisar los procesos internos de la parte de ingeniería con metodologías de mejora continua para eliminar desperdicios y mejorar la eficiencia. Realizar cotizaciones de servicios correctivos y preventivos a clientes. Atender casos de garantía de los equipos vendidos. Monitorear los equipos que se alquilan, garantizando su eficiencia. Dar seguimiento a los clientes y desarrollar estrategias que permitan su fidelización.

Ingeniero de Mantenimiento - Mejora de Procesos

 Consolidar un programa de mantenimiento eficiente para maquinaria amarilla, vehículos pesados y maquinaria estática, desarrollando actividades de mantenimiento preventivo, correctivo y predictivo. Liderazgo en la implementación de las 5s para mantener el lugar de trabajo en las mejores condiciones, evitando accidentes e incidentes del personal. Elaboración y análisis de informes de gestión que permitan la toma de decisiones de forma correcta y eficiente.

Asistente de Ingeniería

Mantum s.a.s Julio 2009 - Febrero 2010

Desarrollo de procesos de mantenimiento correctivo y preventivo. Realizar un registro de
equipos, componentes y piezas, clasificando la criticidad y jerarquía de cada uno. Visite a los
clientes para revisar el rendimiento de la fuente de software de mantenimiento y proporcionar las
deficiencias y posibles mejoras. Externalización del servicio a los clientes para alimentar la
información sobre los procesos de mantenimiento y compras.

EDUCACIÓN

Técnico en Desarrollo de Software

Institución Educativa Cesde Julio 2022 – Noviembre 2023

Especialista en Gestión para Ingenieros

Universidad Pontificia Bolivariana Enero 2016 - Diciembre 2016

Ingeniero Industrial

Institución Universitaria Salazar y Herrera Enero 2010 - Noviembre 2013

Tecnólogo en mantenimiento de maguinaria industrial

Institución Universitaria Salazar y Herrera Enero 2006 - Noviembre 2009

CURSOS

Curso de Python

Udemy: hasta el 4 de enero de 2024

Diplomado en Ciencia de Datos

Escuela Superior de Administración Pública – ESAP Agosto 2022- Octubre 2022

Diplomado en Análisis y Visualización de Datos con Power BI

Universidad de Medellín Mayo 2022- Julio 2022

Diplomado en Liderazgo e Innovación Empresarial

Plynn - Comfenalco Abril 2022 - Junio 2022

Diplomado en Dirección y Dirección de Proyectos (PMI).

Comfenalco Antioquia Febrero 2022 - Marzo 2022

Capacitación y certificación de Lean Six Sigma

El instituto internacional Variexa Lean Six firma en marzo de 2022

IDIOMAS

Francés Inglés Intermedio Intermedio

HABILIDADES

- Toma de decisiones
- Mantener la calma en casos de presión
- Habilidades de trabajo en equipo
- Liderazgo de equipos
- Herramientas ofimáticas y programación
- Control de Power Bl